Fernanda Alberici

DESARROLLADORA WEB FRONT END

- @ faalbericipavon@gmail.com
- +54 11 3115 4419
- Boedo. Buenos Aires, Argentina
- falbericipavon.github.io/falbericiweb
- in linkedin.com/in/falbericipavon

SOBRE MI

Soy Licenciada en Diseño multimedia y de Interacción con experiencia en la creación de interfaces web atractivas y funcionales.

Con un conocimiento profundo en HTML, CSS y JavaScript, convierto conceptos visuales en sitios web interactivos y accesibles para todos los usuarios.

HERRAMIENTAS

Paquete Adobe - Diseño y Animación











Desarrollo web - Front End











IDIOMA

Inglés - Further Languages

Curso de Idioma inglés Upper Intermediate 1 y 2.

Enero 2019 - Octubre 2020

FORMACIÓN ACADÉMICA

Licenciatura en Diseño Multimedia - UADE

Carrera que combina diferentes áreas del diseño incluyendo gráfico, web, editorial, videojuegos y audiovisual.

Agosto 2011 - Septiembre 2018 (Finalizado)

CURSOS

Angular - Coderhouse

Creación de aplicaciones web a través del framework Angular, HTML Y TypeScript para el prototipado y la implementación.

Marzo 2024 - Mayo 2024

Desarrollo Frontend - Coderhouse

HTML & CSS, utilizando Javascript. Control de versión de código a través de Git y preprocesador SASS.

Mayo 2021 - Marzo 2022

EXPERIENCIA LABORAL

Diseñadora Multimedia - UADE

Diseño editorial, vectorial y gráfico, carga y configuración de recursos en distintas plataformas virtuales

Marzo 2024 - Actualidad

Práctica Profesional - Ada Itw

Desarrollo del sitio web responsive para la ONG Hogar de Cristo, utilizando HTML, CSS, JavaScript, Bootstrap, Y GitHub.

Octubre 2021 - Diciembre 2021

Desarrolladora Front End - Ada Itw

Desarrollo del sitio web responsive para la Asociación Civil Muieres 2000.

Diciembre 2020